【裁判字號】    95,訴,645
【裁判日期】    970508
【裁判案由】    偽造文書等
【裁判全文】
臺灣新竹地方法院刑事判決               95年度訴字第645號
公  訴   人  臺灣新竹地方法院檢察署檢察官
被      告  甲○○
                    現於臺灣高雄第二監獄另案執行
指定辯護人  本院公設辯護人辛○○
上列被告因偽造文書等案件，檢察官提起公訴（95年度偵字第40
38號）後，聲請改依協商程序而為判決，本院判決如下：
    主  文
甲○○共同連續行使偽造公文書，足以生損害於公眾及他人，累
犯，處有期徒刑壹年貳月，減為有期徒刑柒月，如附表編號1 所
示之偽造印章及編號2 所示之偽造印文均沒收。
    事實及理由
一、犯罪事實：
    甲○○曾於民國92年間，因違反毒品危害防制條例案件，經
    台灣高雄地方法院判處有期徒刑6 月，於93年1 月28日入監
    服刑，93年7 月27日執行完畢，仍不知悔悟。其明知於92年
    、93年間未曾在鈞富企業社任職，竟於94年7 月間，透過具
    有犯意聯絡之友人己○○（未經起訴），己○○再委託庚○○（另經檢察官併案台灣桃園地方法院審理），庚○○再委
    託戊○○（另行審結），彼等共同基於行使偽造公文書、行
    使偽造私文書、行使偽造特種文書及意圖為自己不法所有之
    概括犯意聯絡，由己○○支付核貸金額之1 成並提供甲○○
    個人身分證等資料予戊○○以供其偽造甲○○於92年在鈞富
    企業社工作並領取薪資新台幣（下同）725439元、93年領取
    788527元之具有公文書性質之財政部台灣省北區國稅局甲○○92年度、93年度綜合所得稅各類所得資料清單（其上均蓋
    有偽造之「台灣省北區國稅局新竹市分局全功能櫃台專用章
    」印文）暨屬私文書性質之鈞富企業社93年度各類所得扣繳
    暨免扣繳憑單及證明甲○○在鈞富企業社任職具有特種文書
    性質之鈞富企業社在職證明書（其上蓋有偽造之鈞富企業社
    印文及偽造之鈞富企業社負責人葉君浪印文）後，連續於94
    年7 月13日、94年8 月25日由庚○○分別向設於台南市○○
    路52號安泰商業銀行（下稱安泰銀行）信貸行銷部台南分部
    及設於桃園縣桃園市○○路○ 段30 1號之新竹國際商業銀行
    （下稱丙○○○）桃園三民分行申辦信用貸款，足以生損害
    於鈞富企業社、葉君浪及安泰銀行、丙○○○暨財政部台灣
    省北區國稅局，安泰銀行及丙○○○因上開不實之證明文件
    而均陷於錯誤，誤認甲○○確於鈞富企業社任職債信良好，
    而分別於94年7 月14日、94年8 月29日各准予核貸30萬元、
    20萬元。
二、證據：
（一）被告甲○○於本院之自白。
（二）共犯庚○○、戊○○於警詢及偵查中之陳述。
（三）被害人安泰銀行職員丁○○、丙○○○職員乙○○於警詢
      之陳述。
（四）卷附安泰銀行信用貸款申請書、偽造之鈞富企業社在職證
      明書、偽造之鈞富企業社甲○○93年度各類所得扣繳暨免
      扣繳憑單、偽造之財政部台灣省北區國稅局甲○○92年度
      、93年度綜合所得稅各類所得資料清單（以上為安泰銀行
      部分）、丙○○○貸me more 申請書、偽造之鈞富企業社
      93年度各類所得扣繳暨免扣繳憑單、偽造之財政部台灣省
      北區國稅局甲○○92年度綜合所得稅各類所得資料清單、
      偽造之鈞富企業社甲○○在職證明書（以上為丙○○○部
      分）、財政部臺灣省北區國稅局新竹市分局95年4 月25日
      北區國稅竹市二字第0951010603號函暨檢附之財政部台灣
      省北區國稅局92年度甲○○綜合所得稅各類所得資料清單
      （以上均影本）。
三、本件經檢察官與被告於審判外達成協商之合意且被告已認罪
    ，其合意內容為：被告願受科刑範圍為有期徒刑1 年2 月，
    減為有期徒刑7 月之宣告。經查，上開協商合意並無刑事訴
    訟法第455 條之4 第1 項所列情形之一，檢察官聲請改依協
    商程序而為判決，本院爰不經言詞辯論，於協商合意範圍內
    為協商判決，合予敘明。
四、應適用之法條：刑事訴訟法第455條之4 第2項、第455條之8
    ，刑法第216條、第210條、第211條、第212條、第339條第1
    項。
五、本判決除有刑事訴訟法第455 條之4 第1 項第1 款、第2 款
    、第4款 、第6 款、第7 款所定情形之一，或違反同條第2
    項規定者外，檢察官與被告均不得上訴。
六、如有前項得上訴之情形，得自收受判決送達之日起10日內，
    向本院提出上訴書狀，上訴於第二審法院。上訴書狀應敘述
    具體理由。上訴書狀未敘述上訴理由者，應於上訴期間屆滿
    後20日內補提理由書狀於本院 (均須按他造當事人之人數附
    繕本)「切勿逕送上級法院」。
中    華    民    國    97    年    5     月    8     日
                  刑事第三庭    審判長法  官  賴淑敏
                                      法  官  黃美文
                                      法  官  林惠君
以上正本證明與原本無異。
中    華    民    國    97    年    5     月    9     日
                                      書記官  劉亭筠
附錄法條：
中華民國刑法第210條（偽造變造私文書罪）
偽造、變造私文書，足以生損害於公眾或他人者，處5年以下有
期徒刑。
中華民國刑法第211條（偽造變造公文書罪）
偽造、變造公文書，足以生損害於公眾或他人者，處1年以上7
年以下有期徒刑。
中華民國刑法第212條（偽造變造特種文書罪）
偽造、變造護照、旅券、免許證、特許證及關於品行、能力服務
或其他相類之證書、介紹書，足以生損害於公眾或他人者，處1
年以下有期徒刑、拘役或3百元以下罰金。
中華民國刑法第216條（行使偽造變造或登載不實之文書罪）
行使第210條至第215條之文書者，依偽造、變造文書或登載不實
事項或使登載不實事項之規定處斷。
中華民國刑法第339條（普通詐欺罪）
意圖為自己或第三人不法之所有，以詐術使人將本人或第三人之
物交付者，處5年以下有期徒刑、拘役或科或併科1千元以下罰金
。
以前項方法得財產上不法之利益或使第三人得之者，亦同。
前二項之未遂犯罰之。
附表：
編號1
(1)、偽造之「鈞富企業社」印章1枚
(2)、偽造之「葉君浪」印章1枚
(3)、偽造之「台灣省北區國稅局新竹市分局全功能櫃台專用章」
    印章1 枚
編號2
(1)、偽造之甲○○在職證明書（已分別交付予安泰銀行及丙○○○）上偽造之「鈞富企業社」、「葉君浪」印文各2 枚
(2)、偽造之財政部台灣省北區國稅局甲○○92年度、93年度綜合
    所得稅各類所得資料清單（已交付安泰商銀）上偽造之「台
    灣省北區國稅局新竹市分局全功能櫃台專用章」印文各1 枚
(3)、偽造之財政部臺灣省北區國稅局92年度綜合所得稅各類所得
    資料清單（已交付予丙○○○）上偽造之「台灣省北區國稅
    局新竹市分局全功能櫃台專用章」印文1 枚


司法院資訊處製作；財團法人民間司法改革基金會備份。
